【裁判字號】    97,審訴,670
【裁判日期】    970509
【裁判案由】    毒品危害防制條例
【裁判全文】
臺灣桃園地方法院宣示判決筆錄         97年度審訴字第670號
公  訴  人  臺灣桃園地方法院檢察署檢察官
被      告  乙○○
指定辯護人本院公設辯護人  甲○○
上列被告因毒品危害防制條例等案件，於中華民國97年5月9日
下午5時許，在本院第十法庭宣示判決，出席職員如下：
          法  官   林孟宜
          書記官   洪明媚
          通  譯
法官起立朗讀判決主文、犯罪事實要旨、處罰條文、附記事項，
及告以上訴限制、期間並提出上訴狀之法院，且諭知記載其內容
：
一、主  文：
    乙○○施用第一級毒品，累犯，處有期徒刑拾月。
二、犯罪事實要旨：
    乙○○前因施用毒品案件，於民國88年間經本院以88年度毒
    聲字第6271號裁定送觀察、勒戒，認無繼續施用毒品之傾向
    ，於88年11月9日釋放出所，並經臺灣桃園地方法院檢察署
    檢察官於88年10月25日以88年毒偵字第1012號為不起訴處分
    確定。復於89年間又因施用毒品案件，經本院以89年度毒聲
    字第705號裁定送觀察、勒戒後，認有繼續施用毒品傾向，
    經本院以89年度毒聲字第1443號裁定送強制戒治，嗣經本院
    以89年度毒聲字第5103號裁定停止戒治付保護管束，於89
    年8月24日釋放出所，嗣經本院以89年度毒聲字第7703號裁
    定撤銷停止戒治，令入戒治處所施以強制戒治，於90年10
    月6日執行完畢。公訴部分，於89年8月9日以本院89年度易
    字第668號判處應執行有期徒刑10月確定；又因施用毒品案
    件，於91年5月12日以本院91年度易更字第2號判處有期徒刑
    5月確定，上開二罪接續執行，於91年10月25日縮短刑期假
    釋出監付保護管束，於91年12月13日保護管束期滿，假釋未
    經撤銷，其未執行之刑，以已執行論。再因詐欺案件，於92
    年2月28日以本院91年度自字第212號判處拘役30天確定；因
    施用毒品案件，於93年10月16日以本院93年度桃簡字第1097
    號判處有期徒刑6月確定；因施用毒品案件於94年5月9日以
    本院93年度訴字第1964號判處有期徒刑7月確定，上開三罪
    接續執行，於95年5月5日執行完畢。繼因施用毒品案件，於
    96年間以本院96年訴字第675號判處有期徒刑1年確定，再經
    96年10月11日本院96年度聲減字第9898號減刑為有期徒刑6
    月確定。另因施用毒品案件，於96年11月5日以本院96年度
    審訴字第684號判處有期徒刑10月確定。詎其仍不知悔改，
    復基於施用第一級毒品海洛因之犯意，於96年12月13日某時
    許，於桃園縣龜山鄉○○村○○鄰○○路○段200巷19號住處
    以針筒注射方式施用第一級毒品海洛因，嗣於96年12月14日
    凌晨3時25分許，在桃園市○○路與天祥五街口為警查獲。
三、處罰條文：
    毒品危害防制條例第10條第1項，刑法第11條、第47條第1項
    。
四、附記事項：
    按毒品危害防制條例於92年7 月9 日修正公布，自93年1 月
    9 日施行，而依修正後之規定，僅限於「初犯」及「5 年後
    再犯」2 種情形，始應先經觀察、勒戒或強制戒治程序。
    倘 被告於5 年內已再犯，經依法追訴處罰，縱其第3 次（
    或第3 次以上）再度施用毒品之時間，在初犯經觀察、勒戒
    或強制戒治執行完畢釋放5 年以後，已不合於「5 年後再犯
    」之規定，且因已於「5 年內再犯」，顯見其再犯率甚高，
    原實施觀察、勒戒或強制戒治，已無法收其實效，即應依該
    條例第10條處罰，最高法院95年度第7 次刑事庭會議決議參
    照。經查，本件被告於前案觀察、勒戒執行完畢後5年內，
    於90年間即再犯施用毒品案件，經本院以91年度易更字第2
    號判處有期徒刑5 月確定；復於93年間復因施用毒品案件，
    分別以本院93年度桃簡字第1097號判處有期徒刑6 月確定、
    以本院93年度訴字第1964號判處有期徒刑7 月確定；又因施
    用毒品案件，於96年間以本院96年度訴字第675 號判處有期
    徒刑1 年確定，嗣經本院以96年度聲減字第9898號裁定減刑
    為有期徒刑6 月確定；再因施用毒品案件，於96年間以本院
    96年度審訴字第684 號判處有期徒刑10月確定。有臺灣高等
    法院被告前案紀錄表在卷足憑，是本件被告施用毒品犯行雖
    已在前案觀察、勒戒執行完畢5 年後，依上開說明，自應追
    訴處罰。
五、協商判決除有刑事訴訟法第455條之4第1項第1款於本訊問程
    序終結前，被告撤銷協商合意或檢察官撤回協商聲請者；第
    2款被告協商之意思非出於自由意志者；第4款被告所犯之罪
    非第455條之2第1項所定得以協商判決者；第6款被告有其他
    較重之裁判上一罪之犯罪事實者；第7款法院認應諭知免刑
    或免訴、不受理者情形之一，及違反同條第2項「法院應於
    協商合意範圍內為判決；法院為協商判決所科之刑，以宣告
    緩刑或2年以下有期徒刑、拘役或罰金為限」之規定者外，
    不得上訴。
六、如有前項得上訴之情形者，得自收受判決送達之日起10日內
    ，向本院提出上訴書狀，上訴於第二審法院。
中    華    民    國    97    年    5     月     9    日
                            刑事庭法  官  林孟宜
以上正本證明與原本無異。
                                  書記官  洪明媚
中    華    民    國    97    年    5    月      9    日
附錄本案論罪科刑法條：
毒品危害防制條例第10條
施用第一級毒品者，處 6 月以上 5 年以下有期徒刑。
施用第二級毒品者，處 3 年以下有期徒刑。


司法院資訊處製作；財團法人民間司法改革基金會備份。
